臺灣新北地方法院刑事判決　　　　　　110年度智簡上字第4號
上　訴　人　臺灣新北地方檢察署檢察官
被　　　告　呂俐璇




上列上訴人因被告違反商標法案件，不服本院中華民國109 年12
月23日109 年度智簡字第100 號第一審判決（聲請簡易判決處刑
案號：109 年度偵字第40863 號），提起上訴，本院管轄之第二
審合議庭判決如下：
    主  文
原判決撤銷。
呂俐璇犯商標法第九十七條之意圖販賣而透過網路方式陳列侵害
商標權之商品罪，處拘役貳拾日，如易科罰金，以新臺幣壹仟元
折算壹日。緩刑貳年。扣案如附表二所示之仿冒商標權商品均沒
收。
    事  實
一、呂俐璇明知附表一所示之商標圖樣，係附表一所示之公司向
    經濟部智慧財產局申請註冊取得商標權之商標（商標註冊號
    、指定使用商品均如附表一所示），現仍在專用期間內，非
    經商標權人之同意或授權不得於同一或類似商品使用相同或
    近似之註冊商標，亦不得明知為前開仿冒商標商品而販賣或
    意圖販賣而陳列、持有。詎竟基於意圖販賣而陳列仿冒商標
    商品之犯意，於民國108 年8 月上網於淘寶網購入如附表二
    所示之仿冒商標商品後，即在新北市○○區○○路000 號之
    住處內，利用手機連結上網，登入蝦皮拍賣網站，以「awai
    t 」帳號公開陳列上開仿冒商標商品，供不特定人購買，以
    此方式侵害前述商標權人之商標權。嗣員警發現上開商品交
    易訊息，遂於108 年12月12日在蝦皮拍賣網站之商店下標購
    得「My Melody 」奶嘴夾1 件，經送請鑑定後，發覺確為仿
    冒商品。之後於109 年3 月19日上午10時24分許，為警在上
    開住處執行搜索，並扣得如附表二所示之仿冒商標權商品。
二、案經英商一號娛樂英國有限公司、英商艾須特貝克戴維斯有
    限公司、德商阿迪達斯公司暨內政部警政署保安警察第二總
    隊移送臺灣新北地檢署檢察官偵查後聲請簡易判決處刑。
    理  由
壹、程序部分：
    本判決下列所引用被告以外之人於審判外之陳述，經檢察官
    、被告呂俐璇於本院中表示同意作為證據，有證據能力（見
    簡上卷第109 頁、第126 頁），復於本院言詞辯論終結前均
    未聲明異議（見簡上卷第125 至131 頁），本院審酌上開證
    據資料製作時之情況，尚無違法不當及證明力明顯過低之瑕
    疵，認以之作為證據應屬適當，而認前揭證據資料有證據能
    力；而非供述證據部分，本院亦查無有何公務員違反法定程
    序取得之情形，且各該證據均經本院於審判期日依法進行證
    據之調查、辯論，被告於訴訟上之防禦權，已受保障，故該
    等證據資料均有證據能力。
貳、實體部分：
一、前揭事實，業據被告在本院中坦承不諱（見簡上卷第109 頁
    、第130 頁），並有被告蝦皮賣場頁面擷圖、蝦皮拍賣註冊
    資料、通聯調閱查詢單、證仿冒「MY MELODY 」商標奶嘴夾
    照片、本院109 年度聲搜字第380 號搜索票、自願性同意搜
    索筆錄、扣押筆錄暨扣押物品目錄表、現場搜索扣押照片、
    侵權物商品照片、（註冊號00000000、00000000）商標單筆
    詳細報表、鑑定報告書含侵權市值、（註冊號00000000、00
    000000）商標單筆詳細報表、鑑定報告、商標真仿品比對報
    告、鑑價報告、（申請號000000000 、註冊號為00000000）
    商標單筆詳細報表、台灣耐基商業有限公司109 年4 月30日
    鑑定報告、內政部警政署保安警察第二總隊刑事警察大隊偵
    一隊查獲被告違反商標法查扣物品估價表、檢視書、產品鑑
    定書在卷（見偵字卷第20至31頁、第32至38頁、第42至44頁
    、第51至53頁、第56至60頁、第63至64頁反面、第67至71頁
    、第78至79頁）可佐，且有如附表二所示仿冒商標權商品扣
    案為憑，足認被告前開任意性自白與事實相符，可以採信。
    本案事證明確，被告犯行，洵堪認定，應依法論科。
二、論罪及撤銷改判之理由：
 ㈠ 本案員警於被告經營之上開蝦皮拍賣網站購得「My Melody
    」奶嘴夾1 件，屬警察機關為便於破獲販賣偽品之人，而向
    販賣偽品之人購買，因購買之人自始無買受之真意，自不構
    成販賣行為之既遂，是核被告所為，係犯商標法第97條透過
    網路方式意圖販賣而陳列仿冒商標權之商品罪。其自108 年
    8 月間某日起接續意圖販賣而持有侵害商標權商品之低度行
    為，為意圖販賣而陳列侵害商標權商品之高度行為所吸收，
    不另論罪。
 ㈡ 原判決認被告犯透過網路方式販賣侵害商標權之商品罪，事
    證明確，而予論罪處刑，固非無見。惟：1.被告所犯係透過
    網路方式意圖販賣而陳列商標權之商品罪，已如前述，原判
    決認被告為透過網路方式販賣侵害商標權商品，即有未恰。
    2.被告於原審判決後，已與告訴人達成英商一號娛樂英國有
    限公司、英商艾須特貝克戴維斯有限公司、德商阿迪達斯公
    司和解並給付賠償金等情，有和解書及陳報狀在卷（見簡上
    卷71至75頁）可查，原審未及審酌，容有未恰。3.本案被告
    既未與員警完成交易而構成販賣侵害商標權商品之犯行，且
    卷內亦無其他證據足認被告另有販賣侵害商標權商品之情形
    ，則無從認定被告有犯罪所得，是原判決沒收被告犯罪所得
    部分，亦有未恰。上訴人上訴意旨固未指摘及此，惟原判決
    既有上揭未恰，應由本院予以撤銷改判。
 ㈢ 爰以行為人責任為基礎，審酌被告欠缺保護智慧財產權之觀
    念，透過網路方式意圖販賣而陳列商品，所為影響商標權人
    之商譽及收益，並減損我國保護智慧財產權之國際形象，行
    為實屬不該，復參酌其素行、犯罪動機、目的、手段、被告
    自陳大學畢業之智識程度、家庭經濟狀況（目前沒有工作，
    在家賣麵，需要扶養父母，見簡上卷第131 頁）及已與告訴
    人達成調解，並已全數履行等一切情狀，量處如主文所示之
    刑，並諭知易科罰金之折算標準。
 ㈣ 另查，被告未曾因故意犯罪受有期徒刑以上刑之宣告，有臺
    灣高等法院被告前案紀錄表在卷（見簡上卷第135 頁）可考
    。其因一時失慮致罹刑典，犯後坦承犯行，並積極與告訴人
    等達成和解，且已履行和解條件，並經告訴人表示同意給予
    被告緩刑之機會，有其陳報狀在卷（見簡上卷第71頁）可憑
    ，足見被告業已彌補告訴人等所受損害，並取得告訴人等之
    原諒，是其經此偵審程序及罪刑之宣告後，當知警惕，諒無
    再犯之虞，本院因認原宣告刑以暫不執行為當，併予宣告緩
    刑2 年，以啟自新。
三、沒收：
    扣案如附表二所示之物，均係本案侵害告訴人等商標權之物
    品，故不問屬於犯罪行為人與否，均應依商標法第98條之規
    定，予以宣告沒收。
據上論斷，應依刑事訴訟法第455 條之1 第1 項、第3 項、第36
9 條第1 項前段，第364 條，商標法第97條、第98條，刑法第11
條、第41條第1 項前段、第74條第1項第1款，判決如主文。
本案經檢察官姜長志偵查後聲請簡易判決處刑，由檢察官詹啟章
於本審到庭執行公訴。
中    華    民    國  110     年    10    月    27    日
                  刑事第十九庭  審判長法  官  許博然
 
                                      法  官  王國耀
 
                                      法  官  洪韻婷
上列正本證明與原本無異。
不得上訴。
                                     書記官   吳依磷
中    華    民    國   110    年    10    月    27    日
附錄本案論罪科刑法條全文：
商標法第97條
（罰則）
明知他人所為之前二條商品而販賣，或意圖販賣而持有、陳列、
輸出或輸入者，處 1 年以下有期徒刑、拘役或科或併科新臺幣
5 萬元以下罰金；透過電子媒體或網路方式為之者，亦同。
 附表一
┌──┬──────┬─────────┬──────┬─────────┐
│編號│仿冒商標    │商標權人          │商標審定編號│指定用途          │
├──┼──────┼─────────┼──────┼─────────┤
│1   │My Melody   │日商三麗鷗股份有限│00000000    │便條夾            │
│    │            │公司              │            │                  │
├──┼──────┼─────────┼──────┼─────────┤
│2   │Adidas      │德商阿迪達斯公司  │00000000、  │手機帶、行動電話護│
│    │            │                  │00000000    │套                │
├──┼──────┼─────────┼──────┼─────────┤
│3   │Hello Kitty │日商三麗鷗股份有限│00000000    │金屬製掛勾、墊板、│
│    │            │公司              │            │商標吊牌、購物袋  │
├──┼──────┼─────────┼──────┼─────────┤
│4   │佩佩豬      │英商一號娛樂英國有│00000000    │手提袋、背帶、靠墊│
│    │            │限公司、英商艾須特│            │                  │
│    │            │貝克戴維斯有限公司│            │                  │
├──┼──────┼─────────┼──────┼─────────┤
│5   │Nike        │荷蘭商奈克創新有限│00000000    │手機配件          │
│    │            │合夥公司          │            │                  │
└──┴──────┴─────────┴──────┴─────────┘
 
 附表二
┌──┬──────┬──────────────────────────┐
│編號│仿冒商品    │查扣物品與件數                                      │
├──┼──────┼──────────────────────────┤
│1   │My Melody   │奶嘴夾3件                                           │
├──┼──────┼──────────────────────────┤
│2   │Adidas      │掛繩76件                                            │
├──┼──────┼──────────────────────────┤
│3   │Hello Kitty │掛繩17件、掛勾77件、墊子32件、背帶3 件、奶嘴夾12件  │
├──┼──────┼──────────────────────────┤
│4   │佩佩豬      │樹脂頭43件、背帶28件、墊子62件、提袋43件            │
├──┼──────┼──────────────────────────┤
│5   │Nike        │掛繩89件                                            │
├──┼──────┼──────────────────────────┤
│    │            │共485件                                             │
└──┴──────┴──────────────────────────┘